【裁判字號】    95,交抗,43
【裁判日期】    951114
【裁判案由】    違反道路交通管理處罰條例聲明異議
【裁判全文】
臺灣高等法院花蓮分院交通事件裁定
抗  告  人
即受處分人  甲○○
上列抗告人即受處分人因違反道路交通管理處罰條例案件，對於
交通部公路總局高雄區監理所臺東監理站於民國95年 7月20日所
為處分（原處分案號：東監違裁字第裁81-T00000000號），聲明
異議，不服臺灣臺東地方法院95年度交聲字第79號中華民國95年
10 月17日駁回異議之裁定，提起抗告，本院裁定如下：
    主  文
原裁定撤銷，發回臺灣臺東地方法院。
    理  由
一、抗告人即受處分人（以下簡稱：抗告人）甲○○於民國（下
    同）95年 6月17日17時10分，在臺東縣臺東市○○路上由南
    向北騎乘車牌號碼PUI- 763號重型機車，行經寶桑路口時闖
    紅燈，經警攔下並開單舉發。抗告人認為伊僅係搶黃燈，且
    伊並未行經執法員警周志仁所指臨海路與寶桑路口，故不服
    原處分提出異議，經臺灣臺東地方法院裁定駁回，而提起本
    件抗告。
二、抗告意旨略以：（一）抗告人於遭舉發本件違規後，即向原
    處分機關提出申訴，警員周志仁之長官亦向其查證，然周志
    仁於原法院，對抗告人所質疑當時值勤狀況與違規地點之路
    況等，竟以時間太久忘記為由，語焉不詳。（二）原裁定未
    對本件事實詳加調查，即遽以採信執法員警語焉不詳之說詞
    ，且以之作為認定抗告人闖紅燈之唯一論據，對抗告人甚為
    不公平。（三）原裁定認為抗告人有闖紅燈行為，竟非針對
    周志仁在舉發單上以其於原法院證述之臨海路與寶桑路口為
    基礎，而係以抗告人在臨海路與四維路口搶黃燈之行為為判
    斷依據，實難令抗告人信服等語。
三、按違反行政法上規定之處罰，雖不以毫無合理之懷疑為必要
    ，仍應盡可能調查還原當時狀況，作為判斷行為人有無違規
    之依據，以保障人民財產權。經查：
（一）依抗告人所繪住家與行經路線圖，抗告人疑似違反交通規
      則行為地點，確有可能並非如違規舉發單上所載「寶桑臨
      海路口」。
（二）又本件原裁定以執法員警周志仁之證詞作為認定抗告人闖
      紅燈之唯一論據，而證人周志仁於原法院證述情節確有如
      抗告意旨（一）之情形，並稱「（法官問：是否有其他警
      員一起執勤？）答：時間已久，我要回去看勤務表」（臺
      東地院95交聲字第79號卷第21頁）。然遍查全卷，並無證
      人周志仁所稱之勤務表；而抗告人亦執此質疑周志仁證詞
      之憑信性，且請求調取勤務表。原法院未命證人提出勤務
      表詳加比對，以確認證人證詞之可信度，即遽以證人周志
      仁之證詞作為認定抗告人闖紅燈之唯一論據，容有未洽。
      抗告人提起抗告指摘原裁定不當，尚非全然無理由，應由
      本院將原裁定撤銷，發回原法院就近調查審認並更為妥適
      之處理。
據上論斷，依道路交通管理處罰條例第89條、道路交通事件處理
辦法第25條、第26條、刑事訴訟法第413條，裁定如主文。
中    華    民    國    95    年    11    月    14    日
                        審判長法  官  何方興
                              法  官  林鳳珠
                              法  官  林德盛
以上正本證明與原本無異。
本件不得再抗告。
                              書記官  劉妙娘
中    華    民    國    95    年    11    月    14    日


司法院資訊處製作；財團法人民間司法改革基金會備份。
